【裁判字號】    95,交易,138
【裁判日期】    950523
【裁判案由】    公共危險
【裁判全文】
臺灣臺中地方法院刑事判決             95年度交易字第138號
公  訴  人  臺灣臺中地方法院檢察署檢察官
被      告  丙○○
上列被告因公共危險等案件，經檢察官提起公訴（95年度調偵字
第21號），被告於準備程序中就被訴事實為有罪之陳述，受命法
官於聽取當事人之意見後，由本院合議庭裁定改依簡式審判程序
審理，本院判決如下：
    主    文
丙○○服用酒類，不能安全駕駛動力交通工具而駕駛，處拘役肆
拾日，如易科罰金，以參佰元折算壹日。又因過失傷害人，處拘
役伍拾玖日，如易科罰金，以參佰元折算壹日。應執行拘役玖拾
日，如易科罰金，以參佰元折算壹日。
    犯罪事實
一、丙○○於民國94年5月12日17時許，在彰化縣彰化市某友人
    住處飲用啤酒，致自己無法安全駕駛動力交通工具後，卻仍
    於當日23時許，駕駛車牌號碼NC-2537號自用小客車返家，
    迄翌日凌晨零時10分，行經設有閃光黃燈號誌之臺中市○○
    路與立德街口時，本應注意車前狀況及減速接近，以免發生
    危險，而依當時之情形，又無不能注意之情事，竟因酒後注
    意力無法集中疏未注意且未減速，遂撞上由乙○○酒後所駕
    駛正由立德街左轉入復興路車牌號碼QO-3518號之自用小客
    車，並失控再往前滑行136公尺撞擊停在復興路旁車牌號碼
    5R-4256號之自用小客車（車主：廖來發，使用人：廖祥志
    ），致乙○○受有左側肋骨第四、五、六根閉鎖性骨折、右
    側肋骨第六根閉鎖性骨折、創傷性血胸、骨盆閉鎖性骨折、
    軀幹挫傷等傷害。嗣經警對丙○○施行酒精呼氣測試，結果
    濃度為0.39MG/L（即每公升0.39毫克）。
二、案經乙○○訴由臺中市警察局第三分局報請臺灣臺中地方法
    院檢察署檢察官偵查起訴。
    理    由
一、上揭犯罪事實業據被告丙○○於警詢、檢察官偵訊中及本院
    審理時坦承不諱，核與告訴人乙○○及證人廖祥志於警詢、
    檢察官偵訊中所陳述之情節相符，並有案發時之現場照片十
    八張（參偵卷第91～94頁）、被告之酒精測試紀錄表、刑法
    第185條之3案件測試觀察紀錄表、舉發違反道路交通管理事
    件通知單、道路交通事故現場圖、道路交通事故調查報告表
    （參偵卷第37、38、47～51頁）、臺灣省臺中市區車輛行車
    事故鑑定委員會鑑定意見書（參調偵卷第12～14頁）、告訴
    人之血液酒精濃度檢測單（47.2MG/DL，參偵卷第39頁）、
    行政院衛生署臺中醫院及林森醫院所出具內載告訴人受有上
    揭傷害之診斷證明書五紙（參偵卷第46、64、67、95、96頁
    ）附卷可稽。又按一般服用酒類不能安全駕駛動力交通工
    具之認定，參考德國、美國之標準，雖以酒精濃度呼氣達每
    公升0.55毫克（0.5MG/L）或血液濃度達0.11%以上，肇事率
    為一般正常人之十倍，為已達不能安全駕駛之標準，惟該標
    準以下之行為，如輔以其他客觀事實得作為「不能安全駕駛
    」之判斷時，亦應科以刑法第185條之3之罪責。查被告喝酒
    後駕車，不僅撞上告訴人所駕駛之車子，致告訴人受有如前
    所述之傷害，且肇事後，仍無法控制車子，任其繼續往前滑
    行136公尺再撞擊停在路邊之5R-4256號自用小客車，警察據
    報到現場後，發現被告注意力無法集中（參刑法第185條之3
    案件測試觀察紀錄表），被告亦自認本件車禍與其酒後駕車
    無法集中注意力有關係（參偵卷第33頁被告警詢筆錄），足
    徵被告肇事後測得之酒精呼氣濃度雖為0.39MG/L，但其酒後
    已呈不正常狀態，其確已達不能安全駕駛動力交通工具之程
    度無訛。道路交通安全規則第114條第2款規定：「汽車駕
    駛人飲用酒類或其他類似物後，其吐氣所含酒精濃度超過每
    公升0.25毫克或血液中酒精濃度超過百分之0.05以上者，不
    得駕車」，第94條第3項規定：「汽車行駛時，駕駛人應注
    意車前狀況，並隨時採取必要之安全措施」，道路交通標誌
    號線號誌設置規則第211條第1項第1款規定：「閃光黃燈表
    示警告，車輛應減速接近，注意安全，小心通過」。茲被告
    喝酒後仍駕車，且未注意車前狀況，行經設有閃光黃燈之路
    口時，亦未減速接近，其行為顯有過失甚明，且其過失行為
    與告訴人所受之傷害間具有相當因果關係（詳如前述）。本
    件事證已臻明確，被告犯行應堪認定。
二、核被告所為，係犯刑法第185條之3之違背安全駕駛罪、第28
    4條第1項前段之普通過失傷害罪。其所犯二罪犯意各別，行
    為互異，應予分論併罰。爰審酌告訴人雖然受傷不輕，但被
    告自始至終均坦承犯行，且自稱於告訴人住院期間前往探視
    八次（此為在庭之告訴代理人甲○○所不否認），犯後態度
    堪稱良好，並頻頻表示悔意，因經濟困難尚無法與告訴人達
    成和解，經鑑定結果認為告訴人行至閃紅燈號誌路口未讓在
    幹車道之被告車先行亦與有過失（參臺灣省臺中市區車輛行
    車事故鑑定委員會鑑定意見書）等一切情狀，分別量處如主
    文所示之刑，及均諭知易科罰金之折算標準，並定其應執行
    之刑，及諭知易科罰金之折算標準。
據上論斷，應依刑事訴訟法第273條之1第1項、第299條第1項前
段，刑法第185條之3、第284條第1項前段、第51條第6款、第41
條第1項前段，罰金罰鍰提高標準條例第1條前段、第2條，判決
如主文。
中    華    民    國    95    年    5     月    23    日
                              法  官  李秋娟
上為正本係照原本作成
如不服本判決，應於送達後十日內向本院提出上訴狀（須附繕本
），上訴於臺灣高等法院臺中分院。
                              書記官  吳慕先
中    華    民    國    95    年    5     月    23    日
附錄論罪科刑法條
中華民國刑法第185條之3
服用毒品、麻醉藥品、酒類或其他相類之物，不能安全駕駛動力
交通工具而駕駛者，處一年以下有期徒刑、拘役或三萬元以下罰
金。
中華民國刑法第284條第1項
因過失傷害人者，處六月以下有期徒刑、拘役或五百元以下罰金
，致重傷者，處一年以下有期徒刑、拘役或五百元以下罰金。


司法院資訊處製作；財團法人民間司法改革基金會備份。
